211Edepot - Archives communales déposées d'Ecuelle
Archives Départementales de la Haute-Saône
Série Edepot
ARCHIVES COMMUNALES DEPOSEES. ARCHIVES DES INTERCOMMUNALITES.
211Edepot - Archives communales déposées d'Ecuelle
1736-1936
211Edepot1-50
Archives Départementales de la Haute-Saône 14B rue Miroudot St Ferjeux 70000 VESOUL
COMMUNE D'ECUELLE
Avant la révolution, Ecuelle dépendait de la paroisse de Vars. (1) Cote réservée au registre de délibérations de 1830 à 1842, qui n'a pas été retrouvé en mairie en 1977. (2) Voir 211 E dépôt 7/D1, tableau de la population (an X). (3) Voir 211 E dépôt 7/D1, réquisitions militaires (an II-an IV). (4) Voir 211 E dépôt 8/D2, procès-verbaux d'élection des officiers municipaux (1790). (5) Voir 211 E dépôt 49/R1, comité de bienfaisance (1861-1875). Sources complémentaires aux Archives Départementales de la Haute-Saône: C 61, alignement dans la commune (1784-1790). C 146, comptes des échevins (1761-1789). H 684, acte d'union des prieurés de Morey et d'Ecuelle (1668). 1 J 619, contestation concernant les impositions (1716-1719). 3 O 217, travaux communaux (depuis 1826). 523 E dépôt 4 à 7 (GG1 à GG 4), registres paroissiaux de Vars et d'Ecuelle (1656-1747). 3 E 523/1 à 3, idem (1720-1792).
Modalités d'entrée
Dépôt du 22/12/2003
Dernier ajout le 22/12/2003
Archives publiques
Sommaire
ARCHIVES ANCIENNES
CULTE (1736-1773)
211 Edepot 1
ARCHIVES MODERNES
LOIS ET ACTES DU POUVOIR CENTRAL (1790-1792)
211 Edepot 3-6, 211 Edepot 2
ADMINISTRATION GENERALE DE LA COMMUNE (1830-1936)
211 Edepot 7-9, 211 Edepot 11-18, 211 Edepot 10
ETAT-CIVIL (...-...)
211 Edepot 19
POPULATION-AGRICULTURE-COMMERCE ET INDUSTRIE (1841-1928)
211 Edepot 20-22
CONTRIBUTIONS (1791-1916)
211 Edepot 23-30
AFFAIRES MILITAIRES (1805-1933)
211 Edepot 31-33
POLICE-HYGIENE PUBLIQUE ET SALUBRITE (1854-1927)
211 Edepot 34
ELECTIONS-PERSONNEL COMMUNAL (1810-1909)
211 Edepot 35-36
FINANCES DE LA COMMUNE (1811-1885)
211 Edepot 37-39
EDIFICES PUBLICS (1811-1866)
211 Edepot 40
BIENS ET BOIS COMMUNAUX-EAUX (...-...)
211 Edepot 41
VOIRIE-REGIME DES EAUX-MOYENS DE TRANSPORT-TRAVAUX DIVERS (1829-1932)
211 Edepot 42-46
CULTE (...-...)
211 Edepot 47
ASSISTANCE ET PREVOYANCE (1844-1925)
211 Edepot 48
INSTRUCTION PUBLIQUE (1834-1902)
211 Edepot 49-50
- ARCHIVES ANCIENNES
  - CULTE
    - Comptes de fabrique (1736, 1753-1756, 1758, 1765, 1771). Amodiations des biens de la fabrique (1767, 1771). Ventes de places à l'église (1773)., 1736-1773; 211 Edepot 1; GG1
      Communicabilité
      Communicable
      COMPTE DE GESTION
      Thesaurus administratif:
      VIE RELIGIEUSE
      Noms géographiques:
      ECUELLE
- ARCHIVES MODERNES
  - LOIS ET ACTES DU POUVOIR CENTRAL
    - Lois et décrets de l'assemblée nationale (1790-juin 1791)., 1790-1791; 211 Edepot 2; A1
    - Lois et décrets de l'assemblée nationale (juillet 1791-1792)., 211 Edepot 3; A2
    - Lettres-patentes et proclamation du Roi., 1790-1792; 211 Edepot 4; A3
    - Décrets de la convention nationale., An II; 211 Edepot 5; A4
    - Bulletins des lois., An II-an III; 211 Edepot 6; A5
  - ADMINISTRATION GENERALE DE LA COMMUNE
    - Lettres-patentes du Roi (1789-1790), réquisitions militaires et actes divers à la fin du registre (an II-an IV) et un tableau de la population (an X)., 1789-an X; 211 Edepot 7; D1
      REGISTRE
      RECENSEMENT DE POPULATION
    - Délibérations du conseil municipal (1790-an XIII), procès-verbaux d'élection des officiers municipaux (1790) au début du registre., 211 Edepot 8; D2
      REGISTRE; DELIBERATION
      CONSEIL MUNICIPAL
    - Délibérations du conseil municipal., An XIII-1830; 211 Edepot 9; D3
    - Délibérations du conseil municipal., 1839-1848; 211 Edepot 11; D5
    - Délibérations du conseil municipal., 1848-1860; 211 Edepot 12; D6
    - Délibérations du conseil municipal., 1860-1867; 211 Edepot 13; D7
    - Délibérations du conseil municipal., 1867-1883; 211 Edepot 14; D8
    - Délibérations du conseil municipal., 1883-1894; 211 Edepot 15; D9
    - Délibérations du conseil municipal., 1894-1907; 211 Edepot 16; D10
    - Arrêtés municipaux., 1861-1936; 211 Edepot 17; D11
      REGISTRE; ARRETE DU MAIRE
    - Extraits de délibérations (1830-1842), extraits d'arrêtés municipaux (1847, 1865, 1886), répertoires des actes soumis à l'enregistrement (1837-1930), polices d'assurances des bâtiments communaux (1860-1904)., 1830-1930; 211 Edepot 18; D12
      DELIBERATION; ARRETE DU MAIRE
  - ETAT-CIVIL
    - Extraits d'actes envoyés par d'autres communes en vue de transcription., An IV-1830; 211 Edepot 19; E1
      ETAT CIVIL
  - POPULATION-AGRICULTURE-COMMERCE ET INDUSTRIE
    - Mouvement annuel (2)., 1852-1906; 211 Edepot 20; F1
    - Dénombrement quinquennal: listes nominatives (1841-1906, 1921)., 1841-1921; 211 Edepot 21; F2
      Support de substitution
      Cote 6Mi112
      LISTE NOMINATIVE
    - Statistiques agricoles annuelles (1853-1873). Listes électorales du tribunal de commerce (1884-1928) et de la chambre de commerce (1908-1927). Situation industrielle (1881). Registre des livrets d'ouvriers (1857-1882)., 1853-1928; 211 Edepot 22; F3
      STATISTIQUE; LISTE ELECTORALE
      AGRICULTURE; ELECTION PROFESSIONNELLE
  - CONTRIBUTIONS
    - Déclarations de propriétés., 1791; 211 Edepot 23; G1
      DECLARATION
      FISCALITE IMMOBILIERE
    - Etats de section., 1791-an IX; 211 Edepot 24; G2
      ETAT DE SECTION
    - Etats de section., 1791; 211 Edepot 25; G3
    - Livre des mutations (1818). Feuilles de mutations (1816-1817, 1822-1824)., 1816-1824; 211 Edepot 26; G4
      LIVRE FONCIER
    - Délimitation du territoire: procès-verbal, 7 plans (1822-1823). Rôles de la taxe sur les chiens (1865, 1875, 1900-1915), de prestations sur les chemins vicinaux (1865, 1875, 1900-1905)., 1822-1915; 211 Edepot 27; G5
      PROCES-VERBAL; PLAN; ROLE
      FISCALITE
    - Matrices générales des quatre contributions (1818-1821, 1829-1838, 1845-1848)., 1818-1848; 211 Edepot 28; G6
      MATRICE D'IMPOSITION
      FISCALITE DES PERSONNES
    - Matrices des quatre contributions., 1850-1881; 211 Edepot 29; G7
    - Matrices des quatre contributions., 1882-1916; 211 Edepot 30; G8
  - AFFAIRES MILITAIRES
    - Tableaux de recensement des jeunes gens (1813, 1835-1917), recensement des classes 1855 à 1866 et formation (1874), recensement des automobiles (1910-1933)., 1813-1933; 211 Edepot 31; H1
      RECENSEMENT MILITAIRE
      CONSCRIPTION
    - Garde nationale. Listes de recensement, contrôles généraux (1832-1849, 1870), relevés nominatifs, tables alphabétiques et bulletins individuels (1837-1848). Elections des officiers et sous-officiers: procès-verbaux (1831-1848, 1870)., 1832-1870; 211 Edepot 32; H2
      LISTE NOMINATIVE; PROCES-VERBAL D'ELECTION
      Thesaurus historique:
      garde nationale
    - Sapeurs-pompiers. Habillement et équipement, tarif (s.d.). Matériel d'incendie, traité pour fournitures (1924). Faits de guerre. Réquisitions (3) militaires (1805, 1816). Dons patriotiques à l'armée d'Orient (1855)., 1805-1924; 211 Edepot 33; H3
      GUERRE; SAPEUR POMPIER
  - POLICE-HYGIENE PUBLIQUE ET SALUBRITE
    - Police locale. Rapports du garde-champêtre (875-1927). Sinistres, état et déclarations (1875-1910). Hygiène publique et salubrité. Rapport sur la situation de la commune au point de vue santé publique (1865). Statistique du choléra (1854). Epizootie, dénombrement des animaux (1871)., 1854-1927; 211 Edepot 34; I1
      RAPPORT; STATISTIQUE
      EPIDEMIE; POLICE
  - ELECTIONS-PERSONNEL COMMUNAL
    - Listes électorales (1841-1842, 1850-1909)., 1841-1909; 211 Edepot 35; K1
      LISTE ELECTORALE
      ELECTEUR
    - Elections municipales (1810, 1812, 1831-1908), élections législatives (1852-1907), élections cantonales (1852-1908), élections sénatoriales (1876-1907), élection du Président de la République (1851), vote pour le rétablissement de l'Empire (1852), plébiscite (1870): procès-verbaux. Personnel communal (4). Marchés de pâtres (1830, 1838, 1844, 1871). Nomination du garde-champêtre (1863)., 1810-1908; 211 Edepot 36; K2
      PROCES-VERBAL D'ELECTION
      ELECTION CANTONALE; ELECTION LEGISLATIVE; ELECTION MUNICIPALE; ELECTION PRESIDENTIELLE; ELECTION SENATORIALE; PERSONNEL
  - FINANCES DE LA COMMUNE
    - Budgets., 1811-1885; 211 Edepot 37; L1
      BUDGET
      FINANCES COMMUNALES
    - Comptes de gestion., An V-1917; 211 Edepot 38; L2
    - Comptes administratifs (an X-1815, 1835-1839, 1850). Legs à la commune (1857)., An X-1857; 211 Edepot 39; L3
      COMPTE ADMINISTRATIF
  - EDIFICES PUBLICS
    - Travaux à divers bâtiments: devis et plans, rapport de l'architecte (1825-1862). Maison commune, réparations, rehaussement (1832-1854, plans). Ecole, confection de bancs et de tables: devis et plan (1837). Fontaine, réparations (1827-1866, plans). Cimetière, acquisition de terrain, agrandissement (1855-1860). Eglise, réparation à la cloche, à la sacristie, construction de bancs (plan), fourniture d'une horloge (1811-1866). Presbytère, acquisition de terrain (1853-1854), état des réparations (1813)., 211 Edepot 40; M1
      PLAN
      CIMETIERE; ECOLE; EDIFICE CULTUEL; HOTEL DE VILLE; PRESBYTERE
  - BIENS ET BOIS COMMUNAUX-EAUX
    - Aliénations, acquisitions de terrains, état (1813-1892). Amodiations diverses (1821-1830). Aménagement, délimitation et nettoiement des bois (1848-1873). Litiges avec le sieur Dupoirier (1809-1810) et le sieur Dufort de Lorge (1792-1810) au sujet des bois. Exploitation de la coupe affouagère (1835-1885). Répartition du taillis et de la futaie (1808, 1823-1830). Location de la chasse (1830-1935). Puits, réparations, construction, acquisition d'un élévateur d'eau (1835-1934)., 1792-1935; 211 Edepot 41; N1
      AMENAGEMENT FORESTIER; BAUX RURAUX; BOIS; EAU POTABLE
      Noms de personnes:
      DUFORT DE LORGE; DUPOIRIER
  - VOIRIE-REGIME DES EAUX-MOYENS DE TRANSPORT-TRAVAUX DIVERS
    - Voirie urbaine. Alignement, acquisition de terrain, atlas du plan d'alignement des rues, construction de rigoles pavées, de canaux d'assainissement, réparations des rues (1842-1927). Litige concernant la délimitation d'un terrain dans le village (1863-1864, plans)., 211 Edepot 42; O1
      PLAN D'ALIGNEMENT
      VOIE COMMUNALE
    - Petite voirie. Délimitation des chemins ruraux (plans)., 1864; 211 Edepot 43; O2
      RESEAU ROUTIER
    - Bulletins des propriétés riveraines des chemins ruraux., 1863-1864; 211 Edepot 44; O3
    - Chemins ruraux, travaux, aliénation d'un tronçon de chemin, établissement d'aqueducs, tableaux généraux (1838-1925, plan). Chemin vicinal d'Ecuelle à Vars, réparations (1829). Chemin de grande communication n° 27 d'Essertenne à Ecuelle, établissement, acquisition de terrain, entretien, élargissement (1852-1884, plan). Chemin rural n° 1 dit de Berrey, construction (1892-1895). Chemin rural n° 3 d'Ecuelle à Theuley, élargissement (1892-1912, plans). Chemin rural n° 4 dit de Champlitte, classement (1909, plan). Créations de ressources (1856-1902). Prestations (1860-1899). Grande voirie. Route nationale n° 67 de Saint-Dizier à Lausanne, plantations d'arbres (1832-1880)., 1829-1925; 211 Edepot 45; O4
      CHEMIN RURAL; RESEAU ROUTIER; ROUTE NATIONALE
    - Régime des eaux. Curage des ruisseaux (plan, 1846-1876). Moyens de transport. Chemin de fer de l'Est, ligne de Chalindrey à Gray, construction de passages à niveau, de fossés, d'aqueducs, de passerelles, demande pour un arrêt des trains à Ecuelle (1859-1900). Travaux divers. Electricité, installation d'éclairage public: marché de gré à gré (1931-1932). Extraction de minerai: arrêté d'autorisation (1842). Patouillet et lavoirs à cheval: autorisation d'établissement (1845, 1859)., 1842-1932; 211 Edepot 46; O5
      COURS D'EAU; MINERAI; RESEAU FERROVIAIRE
  - CULTE
    - Erection de l'église en chapellenie, demande pour avoir un desservant à demeure (an XII-1813). Inventaire des vases sacrés, linges et ornements de l'église (1812). Demande pour ériger l'église en succursale (1852-1854). Concession de jouissance de l'église à l'abbé Sayard: procès-verbal (1907). Fabrique. Budget (1830). Legs (1876, 1878)., An XII-1907; 211 Edepot 47; P1
      PROCES-VERBAL; INVENTAIRE; BUDGET
  - ASSISTANCE ET PREVOYANCE
    - Médecine gratuite, listes des indigents (1863-1902). Assistance aux vieillards, infirmes et incurables, états nominatifs (1907-1914). Vaccination, listes nominatives (1844-1904, 1907-1912), nomination d'un médecin (1860-1919), d'une infirmière visiteuse (1920). Placement à l'asile (1900). Protection des enfants du premier âge, déclaration des parents (1878-1924). Bureau de bienfaisance (5). Nomination de membres (1893-1907). Comptes de gestion (1914-1917). Budgets (1913-1921, 1925)., 1844-1925; 211 Edepot 48; Q1
      LISTE NOMINATIVE; COMPTE DE GESTION; BUDGET
      PROTECTION MATERNELLE ET INFANTILE; PROTECTION SOCIALE
  - INSTRUCTION PUBLIQUE
    - Comité de surveillance de l'école primaire (1834-1849); au milieu du registre, comité de bienfaisance (1861-1875)., 1834-1875; 211 Edepot 49; R1
      PROTECTION SOCIALE; VIE SCOLAIRE
    - Commission scolaire, élection de délégués (1884-1900). Instituteurs, traitement (1872). Listes des enfants admis gratuitement (1858, 1860). Listes nominatives des enfants de 6 à 13 ans (1884-1897). Extraits du registre d'appel (1885-1902)., 1858-1902; 211 Edepot 50; R2
      VIE SCOLAIRE